【裁判字號】    91,易,1484
【裁判日期】    920128
【裁判案由】    竊盜
【裁判全文】
臺灣臺南地方法院刑事判決                        九十一年度易字第一四八四號
    公  訴  人  臺灣台南地方法院檢察署檢察官
    被      告  甲○○原名為.
                戊○○  男  二.
                乙○○  男  二.
右列被告因竊盜案件，經檢察官提起公訴（九十年度偵字第五六０四號），台灣高雄
地方法院檢察署併辦（九十一年度偵字第一二九五六、二六七七八號）本院判決如左
：
    主  文
戊○○、乙○○結夥三人以上竊盜，各處有期徒刑拾月。
甲○○無罪。
    事  實
一、丙○○（另行審結）基於概括犯意，意圖為自己不法所有之犯意，於民國九十年
    三月二十二日上午四時許，在高雄縣旗山鎮○○○路二三四之一號前，持客觀上
    得供作兇器之剪刀、起子等工具，竊取丁○○所有之豐田牌堆高機一輛，得手後
    ，將該堆高機開往高雄縣燕巢鄉○○路九十六號金茂隆窯業股份有限公司空廠房
    停放，伺機出售牟利，經警循線查獲，並由丙○○帶員警至金茂隆窯業股份有限
    公司廠房起出前述豐田牌堆高機一輛。
二、丙○○另於九十年三月二十七日上午二時許，夥同乙○○、戊○○基於共同意圖
    為自己不法所有之犯意連絡，由乙○○駕車，載丙○○及戊○○二人，在台南縣
    永康市○○○路五四四巷三十七號前，由乙○○駕車，戊○○下車在外把風，丙○○持其預先打造好之鑰匙（九十年三月四日丙○○曾租用該車），共同竊取己○○所有之牌照７Ｊ─０５１８號自用小客車，得手後，開往台南縣永康市○○○街四十五巷六號丙○○自宅地下停車場停放。嗣經己○○於同月二十九日上午
    零時五十分許，在上揭地下停車場尋獲其牌照７Ｊ─０５１８號自用小客車而報
    警處理，經警查出上情。
三、案經台南縣警察局永康分局報請台灣台南地方法院檢察署檢察官偵查起訴及台灣
    高雄地方法院檢察署併辦。
    理  由
一、認定犯罪事實所根據的證據及理由：
（一）右揭事實，業據被告丙○○於警訊、偵查中、審理中及被告戊○○、乙○○於
      警訊中供承不諱，所供互核相符，亦與被害人丁○○、己○○所述車輛失竊情
      節相吻合，復有扣押書及贓物認領保管單各二紙附卷可稽。事證明確，被告甲○○、戊○○、乙○○犯行堪予認定。
（二）被告丙○○在警訊中坦承與被告甲○○共同偷堆高機，此有警訊中筆錄「問：
      該堆高機你於何時在高雄縣旗山鎮○○○路二三四號之一竊取，有無共犯？如
      何分工？答：在三月十九日晚上二十四時許有位朋友叫國順打電話給我，叫我
      去牽車（竊車），回答我去看看才做決定，之後我就去旗山找國順，他就開車
      載我去，國順也準備竊車工具（起子、剪刀）給我使用，到達地點後，國順就
      放下車竊堆高機，國順就在自己開的車，在竊車地點附近開過來，開過去，幫
      我把風看守，我就用起子、剪刀開啟堆高機，要偷堆高機之前，國順有說偷完
      後將堆高機開到磚窯廠停放，我偷完堆高機後，就開到指定磚廠停放」（警卷
      第二頁反面）
（三）被告丙○○在偵查中坦承與被告甲○○共同偷堆高機，此有偵查中筆錄「問：
      警訊說九十年三月二十二日與王國順一起在旗山偷堆高機，然後開到金茂隆窯
      業公司是否實在？答：有這事，但我不知堆高機何人的，是王國順叫我開去放
      」（偵查卷二十三頁反面及二十四頁）「問：王國順與一起偷幾次？答：只有
      這次，他叫我開堆高機去窯場」（偵查卷二十四頁）
（四）被告丙○○在本院審理中坦承與被告甲○○共同偷堆高機，此有本院筆錄「問
      ：堆高機何來？答：我們兩個去偷的沒錯」（本院九十二年一月七日筆錄）
（五）被告戊○○在中警訊中坦承與丙○○共同竊車，此有警訊筆錄「答：當日是乙○○載我們去竊車，但他不知道是要偷車，我則與丙○○下去七Ｊ─０五一八
      號自小客車」「問：你們如何分工竊車，有無攜帶工具？答：由我負責把風，
      丙○○則拿之前拷備的鑰匙，將車開至他家地下室停車場」（警卷第十七頁反
      面）
（六）被告乙○○在警訊中亦坦承「載被告丙○○及戊○○至永康市○○里○○○路
      五四四巷三十七號，一到該處，丙○○和戊○○就一同下車，我自己一人在車
      上，隔不久，就看到丙○○和戊○○開著乙部三陽喜美的自小客（就是方查獲
      的這乙部７Ｊ─０５１８）回來，接著我就跟著他們二人開的這部車，一同返
      回丙○○在永康的住處，…」（警卷第十一頁反面）
（七）被告乙○○雖辯稱伊不知情，惟查被告乙○○與被告丙○○及戊○○均係好友
      ，在車上焉有不談論竊取車輛之事，又查被告乙○○在警訊中亦坦承「是戊○○行竊，我在旁邊把風，每次行竊時，我都是只負責把風，因為我不會開鎖」
      （警卷第十三頁反面），參互以觀，被告乙○○之辯解，應係畏罪卸責之詞，
      不足採信。
二、論罪科刑理由：
（一）被告丙○○與被告戊○○、乙○○另犯刑法第三百二十一條第一項第四款結夥
      三人以上竊盜罪。
（二）被告丙○○與被告戊○○、乙○○間，有犯意聯絡與行為分擔，均為共同正犯
      。
（三）爰審酌被告戊○○、乙○○犯罪之動機係貪圖不法利益、手段不當、對社會經
      濟所生之危害程度、所得利益尚非重大、其品行智識程度非高、犯罪後大致坦
      承犯行等一切情狀，分別量處如主文所示之刑，以資懲儆。
（四）鑰匙一支，為供犯罪所用之物，屬被告丙○○所有，已據其供明在卷，但並未
      扣案，為免執行困難，爰不另宣告沒收。
三、被告甲○○無罪部分：
（一）公訴意旨略以：甲○○於民國八十七年間，曾犯竊盜罪，經台灣高雄地方法院
      判處有期徒刑八月確定，於八十八年八月十六日執行完畢，仍不知悔改。與丙○○二人共同意圖為自己不法所有之犯意連絡，於九十年三月二十二日上午四
      時許，在高雄縣旗山鎮○○○路二三四之一號前，共同持客觀上得供作兇器之
      剪刀、起子等工具，竊取丁○○所有之豐田牌堆高機一輛，得手後，將該堆高
      機開往高雄縣燕巢鄉○○路九十六號金茂隆窯業股份有限公司空廠房停放，伺
      機出售牟利，經警循線查獲，並由丙○○帶員警至金茂隆窯業股份有限公司廠
      房起出前述豐田牌堆高機一輛。認二人涉有共同竊盜罪嫌。
（二）按犯罪事實應依證據認定之，無證據不得推定其犯罪事實；又不能證明被告犯
      罪者，即應諭知無罪之判決，刑事訴訟法第一百五十四條、第三百零一條第一
      項分別定有明文。
（三）本件公訴人認被告甲○○涉有竊盜罪嫌，無非以上揭事實，業據同案被告丙○○供述明確，且有扣案之堆高機一部等資為依據。
（四）訊據被告甲○○堅決否認有右揭犯行，辯稱：伊係以五萬元向丙○○購置，並
      非共同竊取，係告丙○○竊取將該車後駕到磚窯場停放等語。
（五）經查：被告及共同被告之自白，不得作為有罪判決之唯一證據，必須經調查其
      他必要之證據後認定與事實相符者，始得採為證據。本件關於甲○○竊盜部分
      ，除被告丙○○之自白外，並無任何證據足證甲○○參與竊盜犯行，況甲○○
      並不諱言伊曾向被告丙○○以五萬元購買系爭堆高機一節，自難以扣得該堆高
      機即認為甲○○參與竊盜犯行，則上開共同被告丙○○之自白，自不能證明與
      事實相符，且被告丙○○在警訊、偵查、本院審理中就被告甲○○部分，供詞
      反覆不一，最初警訊中供稱「共同行竊」（警卷第二頁反面），既而又供稱「
      他說那是他的堆高機，他沒有給我錢」（警卷第六頁反面），在偵查中又供稱
      「但我不知堆高機何人的，是王國順叫我開去放」（偵查卷第二十四頁），在
      本院初次審理時供稱「堆高機不是我偷的，王國順拿鑰匙給我，我是拿鑰匙開
      的，然後我把它開到燕巢去」（本院九十一年十一月二十六日筆錄），在第三
      次審理時又坦承「我們兩個去偷的沒錯」（本院九十二年一月七日筆錄）參互
      印證，共同被告丙○○之指述既多所不實，亦難遽採，自不得僅憑共同被告單
      一之指述，認定被告甲○○確有竊盜之犯行。被告所辯尚非顯違常情，洵堪採
      信。
（六）據上所陳，本件依調查所得證據尚不足以證明被告甲○○確有竊盜之犯行，此
      外復查無其他積極證據足資證明被告甲○○有右述犯行，揆諸首開說明，犯罪
      尚屬不能證明，應為被告甲○○無罪之諭知。至於，被告甲○○是否構成「故
      買贓物罪」嫌，宜由檢察官另依職權審酌。
四、移送併辦意旨：台灣高雄地方法院檢察署九十一年度偵字第一二九五六、二六七
    七八號，略以：乙○○基於意圖為自己不法所有之概括犯意，以自備螺絲起子，
    共同或分別於九十一年四月七日七時許在高雄縣旗山鎮○○○街三十八巷三號竊
    取張義成所有Ｐ５─４７３７號自小貨車、一部；同年四月二十四日三時在高雄
    縣旗山鎮三協里三和巷二十三竊取陳織雄所有９３８─０７０６號自小貨車一部
    ；同年五月七日五時在高雄縣美濃鎮○○街○段二八三號竊取鍾進城所有Ｆ５─
    ９３６１號自小貨車一部；於九十一年四月二十八日五時，在高雄縣旗山鎮中華
    電信局旁，竊取黃添進所有報廢之自小貨車（未掛車牌，引擎號碼３Ｇ８２─Ｈ
    ３３０７Ａ），於九十一年五月十三日一時許在高雄縣美濃鎮○○路二十七號前
    為警發現，乙○○趁機逃逸，車內留下乙○○身分證一張。經警循線查獲。因認
    被告另涉刑法第三百二十條之竊盜罪嫌，認與本件有裁判上一罪之關係，爰請求
    本院併為審理云云。惟查被告戊○○、乙○○在併辦部分其所犯盜罪之時間在九
    十一年四月七日至五月十三日間，而本件竊盜罪遠在九十年三月二十七日，二者
    相隔一年有餘，時間並非緊接，前者係竊取自小客車，地點在台南縣，後者係連
    續竊取自小貨車，地點在高雄縣旗山、美濃鎮，犯罪手法及行為態樣，均大異其
    趣，實難認二行為係基於概括犯意而觸犯同一罪名，公訴人既未對此部分起訴，
    本院對前揭部分即無從併為審理，應移還上開檢察署，由檢察官另為妥適處理，
    併此敘明。
五、被告丙○○俟到案後另行審結。
六、適用法律依據：
    刑事訴訟法第二百九十九條第一項前段、第三百零一條第一項，刑法第二十八條
    、第三百二十一條第一項第四款，判決如主文。
本案經檢察官高峰祈到庭執行職務。
中    華    民    國      九十二    年      一        月      二十八    日
                              臺灣臺南地方法院刑事第二庭
                                  法  官  侯  明  正
右正本證明與原本無異
如不服本判決應於送達後十日內向本院提出上訴狀
                                  書 記 官王  惠  珠
中    華    民  國      九十二    年      一        月      二十八    日
附錄本案論罪科刑法條全文：
刑法第三百二十一條
犯竊盜罪而有左列情形之一者，處六月以上、五年以下有期徒刑：
一  於夜間侵入住宅或有人居住之建築物、船艦或隱匿其內而犯之者。
二  毀越門扇、牆垣或其他安全設備而犯之者。
三  攜帶兇器而犯之者。
四  結夥三人以上而犯之者。
五  乘火災、水災或其他災害之際而犯之者。
六  在車站或埠頭而犯之者。
前項之未遂犯罰之。


司法院資訊處製作；財團法人民間司法改革基金會備份。
